DANIEL HIDALGO FERNÁNDEZ

PERFIL PROFESIONAL

Ingeniero mecatrónico con 14 años de experiencia y excelentes aptitudes para desarrollar, analizar y plasmar ideas innovadoras para productos mecatrónicos. Dinámico, con capacidad para trabajar en equipo y al día de las últimas tendencias en ingeniería.

EXPERIENCIA LABORAL

Ingeniero mecatrónico, 04/2014 - Actual Imantex - Castellón

- Elaboración de planos y documentación para piezas mecánicas.
- Concepción y definición de sistemas mecánicos y mecatrónicos en colaboración con el departamento de electrónica.
- Realización de todos los cálculos estructurales necesarios.

Ingeniero mecatrónico, 07/2011 - 01/2014 Nova Maglia - Castellón

- Diseño de piezas y subconjuntos mecánicos empleando diferentes tecnologías de fabricación (inyección, estampación, soldadura, etc.).
- Programación de robots automatizados.
- Realización de diseños de productos.

Ingeniero técnico de mecatrónica, 09/2007 - 01/2011 Aznar Innova - Castellón

- Diagnóstico y detección de averías en motores y maquinaria.
- Mantenimiento preventivo y correctivo de equipos mecánicos.
- Resolución de problemas de programación en líneas de producción.

FORMACIÓN ACADÉMICA

Máster en Ingeniería Mecatrónica, 06/2007 Universidad de Valencia - Valencia

Ingeniería Mecánica, 09/2005 Universidad de Valencia - Valencia

INFORMACIÓN ADICIONAL

Disponibilidad inmediata Movilidad geográfica por la Comunidad Valenciana Jornada partida o jornada completa Motivación y ganas de trabajar



CONTACTO

© Carrer de Sant Joaquim, 3, 12006, Castellón de la Plana

670193582

daniel.hidalgo.fernandez@gmai

www.linkedin.com/danihife

APTITUDES

- Mentalidad analítica
- Personalidad dinámica y resolutiva
- Diseño de prototipos
- Conocimientos en ingeniería microelectrónica
- Manejo de herramientas de precisión
- Cumplimiento de normas de seguridad

IDIOMAS

Español, Valenciano: Idioma nativo

Inglés:

C1

Avanzado